臺灣屏東地方法院刑事判決　　　　　　　　　　　　　　九十年度訴字第八三六號
　　公　訴　人　臺灣屏東地方法院檢察署檢察官
　　被　　　告　甲○○
右列被告因違反毒品危害防制條例案件，經檢察官提起公訴（九十年度毒偵字第一五
二三號），本院判決如左：
    主  文
甲○○施用第一級毒品，累犯，處有期徒刑壹年；又連續施用第二級毒品，累犯，處
有期徒刑捌月；應執行有期徒刑壹年陸月。
    事  實
一、甲○○前於民國八十七年間因竊盜案件，經法院判處有期徒刑七月確定，八十八
    年間因違反毒品危害防制條例案件，經法院判處有期徒刑八月，二罪接續執行，
    九十年一月二十九日甫執行完畢（此部分構成累犯，公訴人誤載為指揮書執畢日
    期八十九年五月廿八日執行完畢）。八十八年間又因另件違反毒品危害防制條例
    案件，經法院判處有期徒刑五月確定，嗣因通緝到案執行，亦於九十年十一月二
    十一日執行完畢（此部分不構成累犯）。猶毫無悔意，復因施用毒品，先後二次
    經觀察、勒戒後，均認無繼續施用毒品之傾向，由臺灣高雄地方法院檢察署檢察
    官各於八十七年十二月七日以八十七年度偵二四一七五號（公訴人誤載為八十七
    年偵緝字第一三六九號）及八十八年二月十一日以八十八年度偵緝字第一八七號
    不起訴處分確定在案。嗣又因施用毒品案件，經本院裁定送強制戒治，嗣因實施
    成效良好，八十九年三月九日停止戒治，交付保護管束，而續執行有期徒刑，八
    十九年十月二十四日強制戒治期間屆滿，該案並經公訴人聲請簡易判決處刑，經
    本院以八十八年屏簡字第三五五號判處有期徒刑五月（即前述之徒刑五月部分）
    確定。詎其又於九十年六月二十日下午五時許起回溯四十八小時內某時，在不詳
    地點施用第一級毒品海洛因一次，及回溯驗尿前三、四日前，在不詳地點施用第
    二級毒品安非他命二次，為警於九十年六月二十日下午五時許在高雄市○○○路
    一０五號查獲，經採尿送驗，該尿液呈安非他命類及鴉片類陽性反應，因而查獲
    上情。
二、案經高雄市政府警察局鼓山分局報請台灣高雄地方法院檢察署檢察官呈請台灣高
    等法院高雄分院檢察署核轉台灣屏東地方法院檢察署檢察官偵查起訴。
    理  由
一、訊據被告甲○○對於右揭施用第二級毒品安非他之事實坦承不諱，惟矢口否認有
    何施用第一級毒品海洛因之犯行，並辯稱：伊係吸到二手煙云云。經查：
  (一)按吸食煙毒及甲基安非他命者之旁，同時吸入該吸食者燃燒藥物所排出之氣體（
    即俗稱之二手煙），能否在尿液中被檢出煙毒或甲基安非他命反應，文獻上尚無
    此類研究報告，惟按法務部調查局檢驗煙毒經驗研判，若非共處於密閉狹小之空
    間，並故意大量吸入該氣體，或非長時間與吸毒者直接相向且存心大量吸入吸毒
    者所呼出之煙氣，以二手煙中可能存在之低劑量煙毒或安非他命，應不致於尿液
    中代謝出煙毒或甲基安非他命反應，此分別有法務部調查局八十四年五月九日
    發技(一)字第八四○四七二二四號函，及八十二年八月六日發一字第四一五三號
    函足憑，此有臺灣高等法院八十六年度上訴字第四一九五號及臺灣高等法院台中
    分院八十六年上訴字第二一五一號判決先例可資參照。查被告所親排之尿液經送
    臺灣檢驗科技股份有限公司複驗，其結果呈安非他命類及鴉片類陽性反應，有該
    公司於九十年十月十七日編號為ＫＨ２００１Ａ0000000號濫用藥物尿液
    檢驗報告一紙在卷可稽，揆諸前開判決先例意旨及法務部調查局函示內容，被告
    辯稱係因吸到二手煙云云，委無足採。被告於前揭時、地施用第一級毒品海洛因
    之犯行，堪以認定。
  (二)另被告對於施用第二級毒品安非他之事實坦承不諱，且有高雄市立凱旋醫院九十
    年七月六日高市凱醫檢字第一六一號煙毒尿液檢驗成績書，及臺灣檢驗科技股份
    有限公司九十年十月十七日編號為ＫＨ２００１Ａ0000000號之濫用藥物
    尿液檢驗報告各一紙附卷足憑，被告之自白堪認與事實相符，其施用第二級毒品
    安非他命之犯行洵堪認定。
  (三)綜上，被告前因施用毒品，先後二次經觀察、勒戒後，均認無繼續施用毒品之傾
    向，由臺灣高雄地方法院檢察署檢察官各於八十七年十二月七日以八十七年度偵
    二四一七五號（公訴人誤載為八十七年偵緝字第一三六九號）及八十八年二月十
    一日以八十八年度偵緝字第一八七號不起訴處分確定在案。嗣又因施用毒品案件
    ，經本院裁定送強制戒治，嗣因實施成效良好，八十九年三月九日停止戒治，交
    付保護管束，而續執行有期徒刑，八十九年十月二十四日強制戒治期間屆滿，該
    案並經公訴人聲請簡易判決處刑，經本院以八十八年屏簡字第三五五號判處有期
    徒刑五月確定在案，有不起訴處分書二份，及聲請簡易處刑書、本院刑事簡易判
    決書、臺灣屏東地方法院檢察署刑事資料查註紀錄表、臺灣高等法院被告全國前
    案紀錄表、臺灣屏東地方法院法務部在監在押資料表各一件在卷可按。被告五年
    內再犯前開施用第一級毒品海洛因、第二級毒品安非他命之犯行已臻明確，應依
    法論科。
二、按海洛因及安非他命分別為毒品危害防制條例第二條第二項第一款、第二款所定
    之第一級及第二級毒品，不得非法持有、施用。核被告甲○○所為，係犯毒品危
    害防制條例第十條第一項施用第一級毒品罪及同條第二項施用第二級毒品罪。公
    訴人雖未就被告另一次之施用第二級毒品安非他命犯行予以起訴，惟此部分與已
    起訴之部分有連續犯之關係，本院自得一併審理，合先敘明。被告上開連續二次
    施用第二級毒品安非他命之行為，時間緊接，犯罪構成要件相同，顯係基於概括
    犯意反覆為之，為連續犯，應依刑法第五十六條規定論以連續施用第二級毒品罪
    ，並依法加重其刑。被告所犯上開施用第一級毒品及連續施用第二級毒品二罪，
    犯意各別，行為互殊，應予分論併罰。被告持有海洛因及安非他命行為，為施用
    之高度行為所吸收，均不另論罪。查被告前因竊盜案件，經法院判處有期徒刑七
    月確定，八十八年間復因違反毒品危害防制條例案件，經法院判處有期徒刑八月
    ，二罪接續執行，九十年一月二十九日甫執行完畢（此部分構成累犯，公訴人誤
    載為指揮書執畢日期八十九年五月廿八日執行完畢），八十八年間又因另件違反
    毒品危害防制條例案件，經法院判處有期徒刑五月確定，嗣因通緝到案執行，亦
    於九十年十一月二十一日執行完畢（此部分執行不構成累犯），有臺灣屏東地方
    法院檢察署刑事資料查註紀錄表、臺灣高等法院被告全國前案紀錄表，及臺灣屏
    東地方法院法務部在監在押資料表各一件在卷可考，其五年內再犯此有期徒刑以
    上之本罪，為累犯，應依法加重其刑，併遞加重之。爰審酌被告犯罪動機、目的
    、手段，及前因施用毒品案件，強制戒治保護管束期滿，即再犯本件施用第一級
    、第二級毒品犯行，顯係慣於施用毒品成癮，危害其本身健康及社會安全匪淺，
    及其犯罪後僅坦承施用第二級毒品犯行，犯罪後態度不佳等一切情狀，分別量處
    如主文所示之刑，並定其應執行之刑，以資警懲。
據上論斷，應依刑事訴訟法第二百九十九條第一項前段，毒品危害防制條例第十條第
一項、第二項，刑法第十一條前段、第五十六條、第四十七條、第五十一條第五款，
判決如主文。
本案經檢察官黃莉琄到庭執行職務
中      華      民      國      九十一    年      六    月    二十五    日
                                      臺灣屏東地方法院刑事第二庭
                                          審判長法  官  吳永宋
                                                法  官  陳松檀
                                                法  官  李淑惠
右正本證明與原本無異。
對於本判決如有不服應於收受送達後十日內向本院提出上訴書狀上訴於台灣高等法院
高雄分院並按他造當事人之人數附具繕本。
                                          書記官        魏慧夷
中      華      民      國      九十一    年     六     月    二十五    日
附錄論罪法條
毒品危害防制條例第十條
施用第一級毒品者，處六月以上五年以下有期徒刑。
施用第二級毒品者，處三年以下有期徒刑。
